【裁判字號】    98,上易,291
【裁判日期】    980604
【裁判案由】    詐欺
【裁判全文】
臺灣高等法院刑事判決                 98年度上易字第291號
上  訴  人
即  被  告  甲○○
上列上訴人因詐欺案件，不服臺灣臺北地方法院97年度易字第
3253號，中華民國98年1月9日第一審判決（起訴案號：臺灣臺北
地方法院檢察署97年度偵字第16345號、第18973號、第20780號
），暨移送併案審理（臺灣臺北地方法院檢察署97年度偵字第21
233號、第23179號、第23874號、第23993號、第24040號，及臺
灣板橋地方法院檢察署97年度偵字第28894號、第30379號），提
起上訴，本院判決如下：
    主  文
上訴駁回。
甲○○緩刑肆年。
   事實及理由
一、本案經本院審理結果，認第一審以上訴人即被告甲○○犯刑
    法第339條第1項、第30條之幫助詐欺罪，判處有期徒刑6月
    並諭知易科罰金折算之標準為新台幣（下同）一千元折算一
    日，認事用法及量刑均無不當，應予維持，並引用第一審判
    決書記載之事實、證據及理由（如附件）。
二、被告上訴意旨略以：被害人因被告而損失很多財物，被告內
    心很內疚，希望和被害人和解，原審未給予被告與被害人和
    解之機會，而未諭知緩刑或給予較輕之刑度，其難甘服。再
    者，被告已購買台灣銀行即期本行支票以雙掛號方式寄給被
    害人賠償損害，請給予緩刑之諭知云云。
三、按量刑之輕重，乃實體法上賦予法院得為自由裁量之事項，
    倘已斟酌刑法第57條各款所列情狀，而未逾越法定刑度，或
    濫用其權限，即不能任意指為違法。經查，本件原審審酌被
    告提供本人及其父王文亨、其子王振皓之帳戶存摺、金融卡
    及密碼予他人犯罪使用，助長他人犯罪，提供之帳戶高達11
    個，非但增加被害人尋求救濟及治安機關查緝犯罪之困難，
    亦使不法詐欺犯得以順利掩飾其詐欺所得之財物，危害被害
    人財產安全及社會治安，本應從重量刑，惟念及被告未實際
    參與詐騙行為，所為係幫助犯，且其經濟狀況不佳，有96年
    度綜合所得稅各類所得資料清單可稽，因一時迫於生活壓力
    急需現金週轉始犯本罪，所取得不法利益非鉅，暨其犯後已
    坦承犯行，態度尚屬良好，及其並無犯罪前科，有臺灣高等
    法院被告前案紀錄表可按，素行尚可，並參酌犯罪目的、手
    段、教育程度等一切情狀，量處有期徒刑6月，如易科罰金
    ，以新台幣1,000元折算1日，核其認事用法並無違誤，量刑
    亦稱妥適，原審在適法範圍內行使裁量權，核無違法或不當
    。被告上訴意旨指摘原審量刑過重云云，核無理由，應予駁
    回。
四、查被告前未曾受有期徒刑以上刑之宣告，有本院被告前案紀
    錄表存卷可參，其因一時失慮致罹刑章，且於本院審理中購
    買台灣銀行金山分行即期本行支票寄予所有被害人，有被告
    所提台灣銀行本行支票、寄信信封封面、限時掛號函件執據
    、購買票品證明單等件（以上均影本各12件）為憑，並有被
    害人庚○○簽收收據1紙（影本）、被害人己○○撤回附帶
    民事訴訟狀在卷可稽，被害人庚○○、戊○○、壬○○、己
    ○○、丑○○、丙○○、癸○○、辛○○、乙○○、子○○
    、丁○○之母等人，經本院電話查證稱有收到寄發之台灣銀
    行支票，對本案無其他意見，亦有本院公務電話查詢記錄表
    可稽，足認被告事後有積極處理賠償損害，被告經此科刑教
    訓，當知警惕而無再犯之虞，本院認其所受上開刑之宣告，
    以暫不執行為適當，併予宣告緩刑4年，以啟自新。
五、據上論結，應依刑事訴訟法第373條、第368條、刑法第74條
    第1款，判決如主文。
本案經檢察官林秀濤到庭執行職務。
中    華    民    國    98    年    6     月    4     日
                  刑事第六庭審判長法  官  林堭儀
                                  法  官  張明松
                                  法  官  吳淑惠
以上正本證明與原本無異。
不得上訴。
                                  .
                                  書記官  陳雅加
中    華    民    國    98    年    6     月    9     日


司法院資訊處製作；財團法人民間司法改革基金會備份。
